【裁判字號】    89,訴,1621
【裁判日期】    900306
【裁判案由】    槍砲彈藥刀械管制
【裁判全文】
臺灣板橋地方法院刑事判決                        八十九年度訴字第一六二一號
    公  訴  人  臺灣板橋地方法院檢察署檢察官
    被      告  甲○○
    選任辯護人  黃景安
右列被告因違反槍砲彈藥刀械管制條例案件，經檢察官提起公訴 (八十九年度偵字第
四一０四號），本院判決如左：
    主  文
甲○○未經許可持有子彈，累犯，處有期徒刑伍月，有期徒刑如易科罰金以參佰元折
算壹日，併科罰金新台幣肆萬元，罰金如易服勞役以銀元參佰元即新臺幣玖佰元折算
壹日。扣案之制式口徑九mm半自動手槍子彈壹顆沒收。
    事  實
一、甲○○於民國八十七年間因違反麻醉藥品管理條例案件，經本院判處有期徒刑四
    月確定，嗣於八十七年十月二十八日易科罰金執行完畢，竟不知悔改，於八十九
    年間未經許可，在臺北縣三峽鎮○○街四十八號即甲○○經營之「生明鐵工廠」
    ，持有具有殺傷力之制式口徑九mm半自動手槍子彈一顆。嗣於八十九年二月十六
    日十七時許，為警在前揭「生明鐵工廠」內之廢鐵筒，查獲前揭子彈一顆。
二、案經桃園縣警察局大溪分局報請臺灣板橋地方法院檢察署檢察官偵查起訴。
    理  由
一、訊據被告甲○○矢口否認有右揭犯行，辯稱：扣案之子彈不知是何人所有，因為
    伊工廠大門常開啟，任由鄰居朋友進出，鐵筒內之子彈非伊所有，可能被人栽贓
    云云。經查，前揭制式子彈一顆與其餘二顆玩具槍用之金屬空彈殼及安非他命毛
    重二點五公克及分裝袋二二一個及電子磅秤一個共同放置在工廠內之廢鐵筒內，
    另外被告住處房間內查獲有吸食安非他命使用後之鋁箔紙二張，此有搜索扣押筆
    錄及被告之警訊筆錄可稽。又被告甲○○之前女友乙○○於警訊中證稱：警方所
    查獲安非他命、磅秤、制式子彈、改造玩具子彈、鋁箔紙均是被告甲○○所有等
    語（見偵查卷第十一頁）。又前揭子彈經送鑑驗結果，認係制式口徑九ｍｍ半自
    動手槍子彈，認具殺傷力，此有內政部警政署刑事警察局八十九年刑鑑字第二三
    五四四鑑驗通知書（附於偵查卷第四四頁）可稽。雖證人乙○○嗣於本院審理時
    翻異前供，否認曾於警訊中為前開證詞。惟參以被告房間所查獲之鋁箔紙二張，
    應與工廠廢鐵筒內之安非他命有關，而扣案子彈與安非他命同置一處，難謂子彈
    與被告毫無關係。被告所辯顯係卸責之詞，不足採信。本件事證明確，被告犯行
    已臻明確。
二、核被告甲○○所為，係犯修正後之槍砲彈藥刀械管制條例第十二條第四項未經許
    可持有子彈罪。又被告甲○○於八十七年間因違反麻醉藥品管理條例案件，經本
    院判處有期徒刑四月確定，嗣於八十七年十月二十八日易科罰金執行完畢，此有
    臺灣高等法院檢察署刑案紀錄簡覆表一件在卷可按，其於五年內再犯本件有期徒
    刑以上之罪，為累犯，應依法加重其刑。爰審酌被告犯罪之動機、目的、手段、
    持有彈藥之種類及數量、智識程度、犯罪後態度等一切情狀，量處如主文所示之
    刑，並諭知有期徒刑易科罰金及罰金易服勞役之折算標準。
三、扣案之前揭子彈一顆，具有殺傷力，屬違禁物，應依法宣告沒收。
據上論斷，應依刑事訴訟法第二百九十九條第一項前段，槍砲彈藥刀械管制條例第十
二條第四項、刑法第十一條前段、第四十七條、第四十一條第一項、第四十二條第二
項、第三十八條第一項第一款，罰金罰鍰提高標準條例第二條、現行法規所定貨幣單
位折算新台幣條例第二條，判決如主文。
本案經檢察官高智美到庭執行職務。
中      華      民      國    九十      年      三      月      六      日
                                      臺灣板橋地方法院刑事第二庭
                                          法  官  黃  惠  瑛
右正本證明與原本無異。
如不服本判決，應於判決送達後十日內，向本院提出上訴狀。
                                          書記官  張  志  華
中      華      民      國    九十      年      三      月     十二     日
附錄本案論罪科法條全文：
修正後槍砲彈藥刀械管制條例第十二條
未經許可，製造、販賣或運輸子彈者，處一年以上七年以下有期徒刑，併科新臺幣五
百萬元以下罰金。
未經許可，轉讓、出租或出借子彈者，處六月以上五年以下有期徒刑，併科新臺幣三
百萬元以下罰金。
意圖供自己或他人犯罪之用，而犯前二項之罪者，處三年以上十年以下有期徒刑，併
科新臺幣七百萬元以下罰金。
未經許可，持有、寄藏或意圖販賣而陳列子彈者，處五年以下有期徒刑，併科新臺幣
三百萬元以下罰金。
第一項至第三項之未遂犯罰之。


司法院資訊處製作；財團法人民間司法改革基金會備份。
